【裁判字號】    97,交上訴,58
【裁判日期】    970819
【裁判案由】    公共危險等
【裁判全文】
臺灣高等法院高雄分院刑事判決        97年度交上訴字第58號
上  訴  人
即  被  告  甲○○冒名張展祺.
上列上訴人因公共危險等案件，不服臺灣高雄地方法院97年度審
交訴字第25號中華民國97年5 月2 日第一審判決（起訴案號：臺
灣高雄地方法院檢察署97年度偵字第2575號），提起上訴，本院
判決如下：
     主  文
上訴駁回。
     事  實
一、甲○○（前於民國95年間因詐欺案件，經臺灣高雄地方法院
    判處有期徒刑3 月確定，於96年1 月12日期滿執行完畢）於
    97年1 月13日8 時35分許，駕駛承租而來之車牌號碼ZN-650
    0 號自用小客車，沿高雄市小港區○○○路（東側）北向車
    道，由北往南方向違規逆向行駛，至該路與平和東路口，適
    乙○○駕駛車牌號碼6786-XC 號自用小客車，沿平和東路由
    西往東方向行駛亦行經前開路口，欲左轉中山四路，甲○○
    見狀避煞不及，其所駕之前開小客車車頭部位，因而撞擊乙
    ○○所駕自用小客車之左後車輪及左後葉子板等部位，並致
    乙○○亦因而受有頸部扭傷、左肩3 X1.5公分擦傷、左鼠蹊
    部位7.1X3.4 公分瘀血等傷害（過失傷害部分，業據原審判
    決有期徒刑2 月確定），甲○○因見乙○○於車禍發生後，
    旋下車察看車輛受損情形，並徒步向其走來，竟下車且取出
    其持有武士刀揮舞恐嚇乙○○（攜帶刀械及恐嚇部分，業據
    原審各判決有期徒刑3 月確定），乙○○畏懼而返回原車躲
    避；甲○○此時因擔心遭警逮捕，又另萌肇事逃逸之故意，
    隻身攜帶前開武士刀，徒步逃離現場。嗣於同日9 時50分許
    ，在高雄市○○區○○街10號前為警逮捕。
二、案經高雄市政府警察局小港分局移送臺灣高雄地方法院檢察
    署檢察官偵查起訴。
     理  由
一、上訴人即被告甲○○於警詢、原審羈押訊問時、偵查中，均
    係冒用「張展祺」之名應訊，且於偵查中曾受羈押等情，此
    據被告於原審坦承，並經告訴人乙○○、證人張展祺證實在
    卷（見原審卷第38-39 頁），且有被告上開冒名應訊筆錄足
    佐，足認本件起訴對象實係被告，自應更正被告姓名為「甲
    ○○」審理之，合先敘明。
二、證據能力：
(一)、證人聶時平、乙○○警詢陳述，其性質雖屬傳聞證據，惟上
    開警詢筆錄內容，業經原審審理時予以提示並告以要旨，且
    經檢察官及被告表示意見，當事人已知上述筆錄乃傳聞證據
    ，且均未於言詞辯論終結前對該等筆錄內容異議，且本院審
    酌上開筆錄作成時，較無人情施壓或干擾，亦無不當取供之
    情形，認為以之作為本案之證據亦屬適當，依刑事訴訟法第
    159 條之5 第1 項規定，自得為證據。
(二)、證人乙○○於偵查中經具結之陳述，並未曾提及檢察官在偵
    查時有不法取供之情形，且亦無證據足以證明證人上開陳述
    有顯不可信之情況，被告於原審、本院復未再聲請詰問證人
    ，足可認定業已保障被告詰問權，依刑事訴訟法第159 條之
    1 第2 項規定，自得為證據。
(三)、卷附道路交通事故現場圖、車禍現場暨車損照片、租車契約
    書暨車籍資料、博正醫院97年1 月17日診斷證明書、高雄市
    立聯合醫院97年1 月13日診斷證明書，固均屬書面之傳聞證
    據，然檢察官、被告已於原審審理調查上開證據時，就此證
    據能力均表示無意見，且本院認為以之作為本件論証之證據
    ，均與待證事實具有關聯性，作為本案之證據亦屬適當，依
    刑事訴訟法第159 條之5 第1 項規定，自得為證據。
三、訊據被告甲○○固供認有於上開時、地，駕駛租用之上開自
    小客車，肇事而致告訴人乙○○受傷等事實，惟否認有上開
    肇事逃逸犯行，辯稱：伊於肇事後尚有下車留在現場，係因
    乙○○下車好像要打伊，伊才拿武士刀嚇他，之後伊才慢慢
    離開現場，伊無肇事逃逸犯意云云。然查上開肇事逃逸等事
    實，業經被告甲○○於原審自白在卷（見原審卷第41、56頁
    ），並據證人即車輛出租業者聶時平於警詢、證人即告訴人
    乙○○於警詢、偵查具結陳述甚明，復有道路交通事故現場
    圖、車禍現場暨車損照片、租車契約書暨車籍資料、博正醫
    院97年1 月17日診斷證明書、高雄市立聯合醫院97年1 月13
    日診斷證明書在卷可證，再參以被告明知其有駕車肇事而致
    告訴人乙○○受傷，卻僅下車對之施加恐嚇（如前所述），
    而未有救護之舉即逕行離去，被告主觀上自有肇事逃逸犯意
    ，被告所辯上情，純屬卸責之詞，不足採信，本案此部分事
    證明確，被告肇事逃逸犯行，足可認定。
四、核被告甲○○所為，係犯刑法第185 條之4 之肇事逃逸罪。
    又被告曾於95年間因詐欺案件，經原審法院判處有期徒刑3
    月確定，於96年1 月12日期滿執行完畢，有臺灣高等法院被
    告前案紀錄表在卷可稽，其於該徒刑執行完畢後，5 年以內
    故意再犯有期徒刑以上之肇事逃逸罪，應論以累犯，並加重
    其刑。
五、原審關於此部分認被告甲○○罪證明確，因而適用刑法第18
    5 條之4 、第47條第1 項前段、第51條第5 款等規定，並審
    酌被告逆向行駛致告訴人乙○○受傷，而於肇事後置已受傷
    之告訴人乙○○於不顧而逃逸，及被告犯後態度等一切情狀
    ，量處有期徒刑7 月，並就原審關於未經許可於夜間及公共
    場所攜帶刀械、過失傷害、恐嚇等罪所各處有期徒刑3 月、
    2 月、3 月部分（此部分未據上訴，如後所述），定其應執
    行刑1 年。其認事用法，核無不合，量刑亦屬允當。被告上
    訴仍執前詞，指摘原判決關於此部分不當，為無理由，應予
    駁回。
六、被告甲○○於97年7 月14日本院準備程序後，業已收受本院
    審判期日之審理傳票，卻未於97年8 月5 日本院審判期日到
    庭，此有本院送達證書、本院刑事報到單在卷足佐（見本院
    卷第38、41頁），則被告經合法傳喚，無正當理由，於本院
    審判期日不到庭，依據刑事訴訟法第371 條規定，不待其陳
    述，逕行判決。
七、原判決關於未經許可於夜間及公共場所攜帶刀械、過失傷害
    、恐嚇等罪部分，被告甲○○業已陳明均不上訴（見本院卷
    第33頁），則此部分業已判決確定，自不予論列。
八、被告甲○○於警詢、原審羈押訊問時、偵查中，所冒用「張
    展祺」之名應訊，涉及刑法偽造文書罪嫌部分，因未據起訴
    ，此部分宜由公訴人另行偵查處理，附此敘明。
據上論斷，應依刑事訴訟法第368條、第371條，判決如主文。
本案經檢察官方娜蓉到庭執行職務。
中    華    民    國    97    年    8     月    19    日
               刑事第一庭   審判長法  官  郭雅美
                                  法  官  莊崑山
                                  法  官  張意聰
以上正本證明與原本無異。
如不服本判決應於收受本判決後10日內向本院提出上訴書狀，其
未敘述上訴理由者，並得於提起上訴後10日內向本院補提理由書
狀（均須按他造當事人之人數附繕本）「切勿逕送上級法院」。
中    華    民    國    97    年    8     月    19    日
                                  書記官  陳金
附錄本判決論罪科刑法條：
刑法第185 條之4
駕駛動力交通工具肇事，致人死傷而逃逸者，處6 月以上5 年以
下有期徒刑。


司法院資訊處製作；財團法人民間司法改革基金會備份。
